【裁判字號】    97,附民,57
【裁判日期】    971007
【裁判案由】    損害賠償
【裁判全文】
臺灣高等法院臺南分院刑事附帶民事訴訟判決  97年度附民字第57號
原      告  甲○○○○○○○○○公司
代  表  人  丙○○
訴訟代理人  謝樹藝  律師
被      告  乙○○
                    樓
上列被告因違反商標法刑事案件（本院97年度上易字第274號）
，原告提起附帶民事訴訟，請求損害賠償，本院判決如下：
    主  文
被告應給付原告新臺幣壹佰萬元，及自民國九十七年七月十六日
起至清償日止，按年息百分之五計算之利息。
    事  實
壹、程序事項：
一、本件原告係外國法人，具有涉外因素，原告主張被告有侵害
    其商標權而應負擔損害賠償責任，為一私法爭訟，自應適用
    涉外民事法律適用法以定涉外事件之管轄及準據法。
二、查本件被告為我國自然人，其住所地設於本院轄區，且原告
    所主張被告之侵權行為地亦在本院轄區，而被告涉嫌違反商
    標法之行為已經台灣嘉義地方法院檢察署檢察官提起公訴，
    並經原審判決現上訴本院由原告提起附帶民事訴訟中，是本
    院就此涉外事件有管轄權。又按關於由侵權行為而生之債，
    依侵權行為地法。但中華民國法律不認為侵權行為者，不適
    用之。侵權行為之損害賠償及其他處分之請求，以中華民國
    法律認許者為限，涉外民事法律適用法第九條定有明文。
    本件原告主張被告侵權行為之事實，係發生在我國境內，依
    上開規定，本件涉外事件之準據法，即應適用中華民國法。
貳、實體方面：
甲、原告方面：
一、訴之聲明：
（一）被告應給付原告新台幣一百萬元，及自民國九十七年七月
      十六日起，至清償日止，按年息百分之五計算之利息。
（二）訴訟費用由被告負擔。
二、本件原告起訴主張：
（一）按原告甲○○○○○○○○○公司，係素以設計製作標有
      ＬＶ等各種商標商品著稱，相關商品引領時尚流行，迄今
      凡一百五十年，深受消費者大眾之信賴和喜愛，早已成為
      精品界之領袖。原告擁有之多種「Louis Vuitton」商標
      ，早已在世界各國取得商標註冊，其在中華民國亦早已登
      記註冊並取得商標專用權，足以使商品之相關消費者認識
      其為表彰商品之標識，並得藉以與他人之商品相區別，為
      世界著名之商標，合先敘明。
（二）被告明知原告擁有之多種「Louis  Vuitton」商標，並早
      已在世界各國取得商標註冊，其在中華民國亦早已登記註
      冊並取得商標專用權。竟為圖謀轉售利益，而與綽號「阿
      山」成年男子，共同自民國（下同）九十五年十二月起，
      將仿冒商品自大陸地區輸入，放置並陳列在被告所經營精
      品店即嘉義市○區○路里○○鄰○○街三五七之二號二
      樓之隱秘倉庫展示架上（可由櫃檯後方開啟進入），以向
      不特定人兜售販賣。九十六年三月九日晚上六時四十分許
      為警持搜索票入上址查獲，並扣得仿冒「Louis Vuitton
      」商標圖樣之手提包十五個、中型八個、小型五個、及長
      皮夾十三個、短皮夾十五個、零錢包十九個、鞋子十五雙
      、手錶二只、鑽表二只等仿冒商品共一二四件。經台灣嘉
      義地方法院檢察署檢察官提起公訴（96年度偵字第3225號
      ），被告行為侵害原告商標權以牟私利，不證自明。
（三）被告所販售仿冒品之售價，經參酌高雄等地區他案實際平
      均售價多以新台幣（下同）一千至三千五百元許左右，此
      有台灣高雄地方法院刑事判決（95年度簡上字第712號）
      、台灣台南地方法院民事判決（95年度智字第15號）可參
      。是以前開最低之販賣價格一千元為本件原告請求損害賠
      償金額之計算依據，亦高達一百五十萬元（1000×1500倍
      =0000000元）。為原告僅向被告請求一百萬元之損害賠償
      ，為訴之聲明之請求，並保留其餘之請求。
乙、被告方面：原告之訴駁回，並否認有侵權行為之事實。
   理  由
一、原告主張之上開事實，業據其提出其所有之商標權圖樣影本
    一份為證，核與本院九十七年度上易字第二七四號違反商標
    法案件之刑事卷宗資料相符，亦有本院九十七年度上易字第
    二七四號刑事判決在卷可稽。依據上開調查證據之結果，堪
    信原告之主張為真實。
二、按商標權人對於侵害其商標權者，得請求損害賠償，並得請
    求排除其侵害；有侵害之虞者，得請求防止之。又按商標專
    用權人依第六十一條請求損害賠償時，得就查獲侵害商標專
    用權商品零售單價五百倍至一千五百倍之金額計算其損害。
    商標法第六十一條第一項、第六十三條第一項第三款分別定
    有明文。經查：本案雖因被告否認有販賣之行為，且未查獲
    有販賣之行為，而無從得知仿冒商品之零售價。惟原告主張
    被告所販售之仿冒商標商品實際平均售價為一千元至三千伍
    佰元不等，即以該等被仿冒之真品價格之百分之十計算，並
    提出上開判決為憑，經核與市場上仿「Louis Vuitton」商
    標之價格相當。是原告以前開最低之販賣價格一千元為本件
    原告請求損害賠償金額之計算依據，尚屬有據。本院審酌原
    告之商標為世界著名商標，被告經查獲之仿冒商品之數量為
    一二四件等情，認以原告主張查獲侵害商標商品之最低售價
    一仟元，其得主張倍數之中間倍數即一千倍定損害賠償額為
    相當，是原告請求被告賠償一百萬元（1,000×1000＝1,000
    ,000）為有理由，其請求自應准許。
三、又「給付無確定期限者，債務人於債權人得請求給付時，經
    其催告而未為給付者，自受其催告時起，負遲延責任。其經
    債權人起訴而送達訴狀者，與催告有同一效力」「遲疑之債
    務，以支付金錢為標的者，債權人得請求依法定利率計算之
    遲延利息」「應付利息之債務，其利率未經約定，亦無法律
    可據者，週年利率為百分之五」民法第二百二十九條第二項
    、第二百三十三條第一項及第二百零三條分別定有明文。
    是原告請求被告加計自起訴狀繕本送達翌日起（即九十四年
    七月十六日）至清償日止，依年息百分之五之法定利率計算
    之遲延利息，於法有據，為有理由，亦應准許。
據上論斷，應依刑事訴訟法第五百零二條第二項，判決如主文。
中    華    民    國    97    年    10    月    7    日
                  刑事第二庭    審判長法  官  葉居正
                                      法  官  洪碧雀
                                      法  官  吳勇輝
以上正本證明與原本無異。
不得上訴。
                                      書記官  李良倩
中    華    民    國    97    年    10    月    7    日


司法院資訊處製作；財團法人民間司法改革基金會備份。
